---
title: "Méthodes avancées de modélisation : Projet Semaine 1"
output: html_notebook
---



&nbsp;

# Enoncé


&nbsp;

On tire a pile ou face 100 fois avec une pièce de monnaie. Les tirages sont supposés independants et le nombre de "pile" suit une loi binomiale.



&nbsp;

## Question 1 :

D'après l'énoncé, la pièce est parfaitement équilibre. Les tirages sont indépendants, et le nombre de "pile" suit une Loi binomiale. Ainsi X (tomber sur "pile") suit une loi binomiale B(100, 0.5).
Grâce a la fonction dbinom qui donne la distribution de densité de probabilité de la loi binomial, il nous suffit de sommer chaque densités entre 45 et 65 (notre intervalle de tires).  

```{r}
n <- 100            
prob_equi <- 0.5    

library(graphics)
sum(dbinom(45:65, n, prob_equi))   
```
&nbsp;

La probabilité pour que la pièce tombe sur pile entre 45 et 65 fois (inclus) est de 0.8634785


&nbsp;

## Question 2 :

Comme la pièce est déséquilibre, la probabilité pour qu'elle tombe sur "pile" est de 0.6. Ainsi X (tomber sur "pile") suit une loi binomiale B(100, 0.6).  
Grâce a la fonction dbinom qui donne la distribution de densité de probabilité de la loi binomial, il nous suffit de sommer chaque densités entre 45 et 65 (notre intervalle de tires).

```{r}
n <- 100            
prob_equi <- 0.6    

library(graphics)
sum(dbinom(45:65, n, prob_equi))   
```
&nbsp;

La probabilité pour que la pièce tombe sur pile entre 45 et 65 fois (inclus) est de 0.8687817










